【裁判字號】    97,審易,394
【裁判日期】    971114
【裁判案由】    傷害等
【裁判全文】
臺灣士林地方法院刑事判決             97年度審易字第394號
公  訴  人  臺灣士林地方法院檢察署檢察官
被      告  乙○○
選任辯護人  鐘耀盛律師
            陳兆瑛律師
上列被告因傷害等案件，經檢察官提起公訴（九十七年度偵字第
一０三八六號），被告為有罪之陳述，本院裁定改行簡式審判程
序，並判決如下：
    主  文
乙○○犯妨害公務執行罪，處有期徒刑伍月，如易科罰金以新臺
幣壹仟元折算壹日，緩刑貳年，扣案之原子筆壹支沒收。
被訴傷害及毀損部分公訴不受理。
    事  實
一、乙○○於民國九十七年七月二十四日晚間二十一時三十分許
    ，與聶碧茹等友人飲酒後，兩人步行至臺北市北投區石牌捷
    運站，因聶碧茹泥醉於該捷運站出口前，警員甲○○獲報前
    往處理，詢問在場之乙○○認不認識聶女，乙○○說是伊乾
    姐，員警乃請乙○○聯絡家屬，嗣未見家屬到場，員警即問
    乙○○聶女之住處，欲請計程車將該聶女送回，乙○○竟基
    於妨害公務之犯意，突然拿出隨身之原子筆，猛剌依法執行
    職務之公務員警員甲○○右眼，並大喊「我準備這支筆已經
    很久了」等語，幸甲○○帶眼鏡，原子筆滑剌鼻樑，經李員
    與石牌捷運站站長莊馥豪及站員陳肯共同壓制後，乙○○仍
    趁機緊咬甲○○右手腕，致甲○○因而受有右眼皮擦傷與右
    手腕咬傷等之傷害及眼鏡毀損。
二、案經臺北市政府警察局北投分局報請臺灣士林地方法院檢察
    署檢察官偵查起訴。
    理  由
壹、有罪部分（妨害公務執行罪部分）：
一、前揭犯罪事實，業據被告乙○○於警詢時、偵查中、本院準
    備程序及審理時供認不諱，核與證人即告訴人甲○○於警詢
    時、偵查中證述情節相符，並經證人莊馥豪於警詢時陳述及
    證人陳肯於警詢時、偵查中證述屬實，足證被告自白與事實
    相符。本件事證明確，被告犯行堪以認定。
二、核被告所為，係犯刑法第一百三十五條第一項之妨害公務執
    行罪。爰審酌被告於警員執行職務之際，公然施暴於公務員
    ，嚴重影響社會秩序及公權力之執行，但犯罪後供認犯行之
    態度等一切情狀，量處有期徒刑五月，並諭知易科罰金之折
    算標準，又被告前未曾受有期徒刑以上刑之宣告，有臺灣高
    等法院被告前案紀錄表一份附卷可稽，其因一時失慮，初罹
    刑章，犯罪後已坦承犯行，知所悔改，經此罪刑之宣告，當
    知所警惕，信無再犯之虞，本院認為所宣告之刑，以暫不執
    行為適當，依刑法第七十四條第一項第一款規定，併予宣告
    緩刑二年，以啟自新。
三、扣案之原子筆一支，係被告所有供犯罪所用之物，業據其供
    明在卷，應依刑法第三十八條第一項第二款之規定宣告沒收
    。
貳、不受理部分（傷害及毀損罪部分）：
一、公訴意旨另以：被告乙○○於民國九十七年七月二十四日晚
    間二十一時三十分許，與聶碧茹等友人飲酒後，兩人步行至
    臺北市北投區石牌捷運站，因聶碧茹泥醉於該捷運站出口前
    ，告訴人警員甲○○獲報前往處理，詢問在場之被告認不認
    識聶女，被告說是伊乾姐，告訴人乃請被告聯絡家屬，嗣未
    見家屬到場，告訴人即問被告聶女之住處，欲請計程車將該
    聶女送回，被告竟基於傷害及毀損之犯意，突然拿出隨身之
    原子筆，猛剌告訴人右眼並大喊「我準備這支筆已經很久了
    」等語，幸告訴人帶眼鏡，原子筆滑剌鼻樑，經告訴人與石
    牌捷運站站長莊馥豪及站員陳肯共同壓制後，被告仍趁機緊
    咬告訴人右手腕，致告訴人因而受有右眼皮擦傷與右手腕咬
    傷等之傷害及眼鏡毀損，足生損害於告訴人，因認被告涉有
    刑法第二百七十七條第一項之傷害罪及刑法第三百五十四條
    之毀損罪嫌。
二、按告訴乃論之罪，告訴人於第一審辯論終結前得撤回其告訴
    ，又告訴經撤回者，應諭知不受理之判決，並得不經言詞辯
    論為之，刑事訴訟法第二百三十八條第一項、第三百零三條
    第三款、第三百零七條分別定有明文。
三、本件告訴人甲○○告訴被告乙○○傷害及毀損部分，公訴人
    認被告係觸犯刑法第二百七十七條第一項之傷害罪及刑法第
    三百五十四條之毀損器物罪，依刑法第二百八十七條、刑法
    第三百五十七條之規定，均須告訴乃論。茲據告訴人於九十
    七年十一月十一日本院準備程序時當庭撤回其告訴，有當日
    準備程序筆錄及刑事撤回告訴狀各一份在卷可稽，依照前開
    規定，本件被告涉嫌傷害及毀損部分，爰不經言詞辯論，逕
    為不受理之諭知。
據上論斷，應依刑事訴訟法第二百九十九條第一項前段、第二百
七十三條之一第一項、第三百零三條第三款、第三百零七條，刑
法第一百三十五條第一項、第四十一條第一項前段、第七十四條
第一項第一款、第三十八條第一項第二款，刑法施行法第一條之
一，判決如主文。
本案經檢察官蔡元仕到庭執行職務。
中    華    民    國    97    年    11    月    14    日
                  刑事第一庭法  官  周明鴻
以上正本證明與原本無異。
如不服本判決應於收受判決後10日內向本院提出上訴書狀，並應
敘述具體理由；其未敘述上訴理由者，應於上訴期間屆滿後20日
內向本院補提理由書（均須按他造當事人之人數附繕本）「切勿
逕送上級法院」。
                            書記官  丁梅芬
中    華    民    國    97    年    11    月    14    日
附錄論罪科刑法條：
刑法第一百三十五條第一項
對於公務員依法執行職務時，施強暴脅迫者，處 3 年以下有期徒
刑、拘役或 3 百元以下罰金。


司法院資訊處製作；財團法人民間司法改革基金會備份。
